臺灣宜蘭地方法院刑事判決　　　　　　　 93年度易字第399號
　　公　訴　人　臺灣宜蘭地方法院檢察署檢察官
　　被　　　告　丙○○
　　　　　　　　　　　　之十七.
上列被告因竊盜案件，經檢察官提起公訴（九十三年度偵字第一
四八三號），本院判決如下：
    主  文
丙○○攜帶兇器竊盜，未遂，累犯，處有期徒刑伍月。如易科罰
金，以佰元折算壹日。扣案小刀壹支及剪刀貳支，均沒收之。
    事  實
一、丙○○前於民國九十二年間因犯贓物及偽造文書等案件，經
    本院各判處有期徒刑四月、三月，並定應執行有期徒刑六月
    確定後，九十二年八月十三日易科罰金執行完畢。詎仍不知
    悛悔，竟於得悉年籍姓名不詳之人已在宜蘭縣三星鄉牛鬥山
    區架設捕鴿網捕捉飛經該處之賽鴿，即基於為自己不法所有
    之意圖，於九十三年四月十二日七時許，委請不知情之蔡慧
    賓（另由臺灣宜蘭地方法院檢察署檢察官為不起訴處分確定
    ）騎乘機車載其前往由年籍姓名不詳之人所架設之捕鴿網附
    近後，自行攜帶小刀一支及剪刀二支至捕鴿網下，著手自捕
    鴿網上取下賽鴿，但旋遭在場埋伏之賽鴿協會人員會同警方
    當場查獲，並扣得其所有且供行竊所用之小刀一支及剪刀二
    支而未能遂其竊盜犯行。
二、案經宜蘭縣警察局移送臺灣宜蘭地方法院檢察署檢察官偵查
    起訴。
    理  由
一、訊據被告丙○○固坦承確於九十三年四月十二日七時許前往
    宜蘭縣牛鬥山區捕鴿網附近之事實不諱，核與證人蔡慧賓證
    述情節大致契合，惟矢口否認有何著手竊取捕鴿網中賽鴿之
    犯行，辯稱：該處之捕鴿網並非其所架設，其係遭通緝，才
    至友人乙○○位於附近之工寮躲藏；事發當天其欲前往工寮
    拿取行動電話與衣服，並非前去捉取捕鴿網中之賽鴿；扣案
    之小刀與剪刀當時並未帶在身上，而係置於機車內等語。然
    查：本件事發過程，迭經現場目擊證人甲○○自警詢至偵審
    中到庭結證：當天其與其他賽鴿協會人員上山時本無抓人之
    計畫，但在山下遇到蔡慧賓，才聯絡先上山的人員注意是否
    已有人上山取鴿；隨後其等攜帶除草刀、棍與望遠鏡在附近
    埋伏，等候前來取鴿之人，嗣見丙○○在捕鴿網下取鴿，當
    時距離約僅四、五十公尺，但丙○○見其等出現便立刻逃逸
    ，但遭其等追獲後聯繫在山下之員警前來處理，並自丙○○
    身上扣得小刀一支及小剪刀二支等語綦詳。另再佐以證人甲
    ○○與被告丙○○間毫不相識，素無怨懟，衡情要無設詞誣
    攀空指被告犯罪，即徵被告丙○○攜帶小刀與剪刀著手自捕
    鴿網上取鴿之行為，應非證人甲○○虛構情詞欲陷被告於罪
    之情，被告確已攜帶小刀與剪刀著手行竊之事實，當可認定
    ，被告徒執空言置辯，洵屬無據，純屬飾責避究之語，委無
    可採。此外，復有自被告身上查扣之小刀一支與剪刀二支扣
    案可佐，堪認本件事證已臻明確，被告犯行當可認定，應與
    依法論科。
二、按小刀及剪刀皆屬金屬製器械，質地堅硬且尖端銳利，客觀
    上均足以對人之生命、身體造成危害，均為兇器甚明。是核
    被告丙○○之所為，係犯刑法第三百二十一條第一項第三款
    、第二項之攜帶兇器竊盜未遂罪。然其於著手行竊後即遭查
    獲而未能遂其竊盜犯行，為未遂犯，應依刑法第二十六條之
    規定，按既遂犯之刑減輕其刑。末查，被告前於九十二年間
    因犯贓物及偽造文書等案件，經本院各判處有期徒刑四月、
    三月，並定應執行有期徒刑六月確定後，九十二年八月十三
    日易科罰金執行完畢之事實，已據其自承在卷，復有臺灣高
    等法院被告全國前案紀錄表一份在卷足參，茲於執行完畢後
    五年內再犯有期徒刑以上之本罪，應依刑法第四十七條累犯
    之規定加重其刑，並依法先加後減之。爰審酌被告正值青壯
    之年，竟不思循正當途徑獲取財物，反利用他人架設之捕鴿
    網而行竊陷入網中之賽鴿，情節匪淺，更於犯後矢口否認犯
    行，本應重罰，惟綜參其犯罪動機、目的、手段與造成社會
    整體防衛機制損害程度及被害人所受之財產法益損害程度等
    一切情狀，量處如主文所示之刑，並諭知易科罰金之折算標
    準，以示警懲。扣案小刀一支及剪刀二支均為被告所有之物
    ，此據其當庭供明在卷，是其攜帶扣案小刀與剪刀供竊盜使
    用，應依刑法第三十八條第一項第二款之規定，併予宣告沒
    收之。至其餘扣案之鴿網及裝鴿網各二件，實乏證據證明皆
    屬被告所有之物，而扣案手電筒、外套、襯衫及手套則雖經
    被告自承均屬其所有之物，然手電筒與手套係自機車置物箱
    內查扣之事實，已據證人甲○○到庭證陳明確，是難認此部
    分扣案之手電筒、手套、外套及襯衫等物，皆為被告行竊所
    用之物甚明，爰均不併予諭知沒收，特此敘明。
據上論斷，應依刑事訴訟法第二百九十九條第一項前段，刑法第
第三百二十一條第一項第三款、第二項、第二十六條、第四十七
條、第四十一條第一項前段第三十八條第一項第二款，罰金罰鍰
提高標準條例第二條，判決如主文。
本案經檢察官賴慶祥到庭執行職務
中　　華　　民　　國　　94　　年　　8 　　月　　2 　　日
                  臺灣宜蘭地方法院刑事第三庭
                      審判長法  官  黃  永  勝
                            法  官  林  楨  森
                            法  官  陳  嘉  年
以上正本證明與原本無異。
如不服本判決，應於判決送達後10日內，向本院提出上訴狀（應
附繕本）。
                            書記官　詹  玉  惠
中　　華　　民　　國　　94　　年　　8 　 　月　　3 　　日
附錄本院論罪科刑法條全文
刑法第三百二十一條第一項第三款
犯竊盜罪而有左列情形之一者，處六月以上、五年以下有期徒刑：
三  攜帶兇器而犯之者。
